臺灣高等法院刑事裁定
109年度抗字第978號
抗  告  人  
即受 刑 人  蔡文龍


                （現於法務部○○○○○○○執行）
上列抗告人即受刑人因聲請定其應執行刑案件，不服臺灣士林地
方法院中華民國109年5月28日裁定（109年度聲字第673號），提
起抗告，本院裁定如下：
    主  文
抗告駁回。
    理  由
一、原裁定意旨略以：受刑人所犯如附表所示之罪，先後經臺灣
    新北地方法院及原審法院判決處如附表所示之刑，並均經確
    定在案，且各罪均係於附表編號1所示判決確定日期（民國1
    06年11月28日）前所為，且就上開各案犯罪事實為最後判決
    之法院為原審法院，有各該刑事判決及本院被告前案紀錄表
    在卷可稽。茲檢察官依受刑人之請求，以原審法院為犯罪事
    實最後判決之法院，就附表編號2所示得易科罰金之罪與附
    表編號1、3所示不得易科罰金之罪，聲請定應執行之刑，此
    有受刑人簽名、按捺之臺灣士林地方檢察署調查受刑人是否
    聲請定應執行刑調查表在卷足憑，核符刑法第50條第1項但
    書第1款、第2項之規定，其聲請經核尚無不合，應予准許。
    原審以受刑人所犯如附表編號1、3所示各罪分別為未經許可
    寄藏手槍罪（編號1）、未經許可寄藏可發射子彈具殺傷力
    之槍枝罪（編號3），其犯罪時間雖不同，但均屬相似罪質
    之未經許可寄藏槍枝類型，且侵害同一社會法益，受刑人所
    犯上開2罪所反映之人格特質並無實質差異，上開2罪合併處
    罰時，其責任非難重複程度較高，如以實質累加方式執行，
    刑責恐將偏重過苛；至附表編號2所示恐嚇危安罪則與附表
    所示其餘各罪之罪質、犯罪類型、侵害法益不同。從而，原
    審審酌被告所犯附表所示各罪間之關連性、各罪之不法與罪
    責程度、數罪所反應被告人格性向與傾向、對被告施以矯正
    之必要性等一切情狀，就附表所示各罪，有期徒刑部分定其
    應執行刑8年；附表編號1、3所示併科罰金部分，應執行罰
    金新臺幣（下同）25萬元，並諭知易服勞役之折算標準。又
    受刑人所犯如附表編號2所示之罪雖原得易科罰金，但因與
    不得易科罰金之附表編號1、3所示之罪併合處罰結果，而不
    得易科罰金，是毋庸為易科罰金折算標準之記載。
二、抗告意旨略以：抗告人所犯附表編號1、2兩罪係為同一案件
    分罪論刑，且該案有與受害人達成刑事和解之事實，編號3
    之罪刑則是因上開兩罪未到案服刑遭到通緝逮捕時，由抗告
    人主動繳出槍枝、彈藥後所獲判之刑責，所犯兩案所反映之
    人格特質確有實質差異，於合併處罰時，其責任非難重複程
    度較低，如以原裁判所定應執行刑，刑責顯見偏重過苛，致
    使裁判有違罪責相當原則與比例原則，亦不符合矯正教育之
    宗旨與目的。抗告人所犯諸罪於原裁定裁量時確有欠缺各罪
    間關連性之妥適考量，而有刑責偏重過苛之不當與違法，爰
    請撤銷原裁定，依法更為妥適裁定等語。
三、按裁判確定前犯數罪者，併合處罰之，有二裁判以上者，依
    刑法第51條之規定，定其應執行之刑，同法第50條、第53條
    分別定有明文。次按法院就自由裁量權之行使，除不得逾越
    法律所規定範圍之外部性界限外，另應受比例原則、公平正
    義原則之規範，謹守法律秩序之理念，體察法律之規範目的
    ，使其結果實質正當，合於裁量之內部性界限，俾與立法本
    旨相契合。刑法第51條第5款規定數罪併罰，宣告多數有期
    徒刑者，應於各刑中之最長期以上，各刑合併之刑期以下，
    定其應執行之刑期，但不得逾30年，其就數罪併罰，固非採
    併科主義，而係採限制加重主義，就俱發各罪中，以最重之
    宣告刑為基礎，由法院參酌他罪之宣告刑，裁量加重定之，
    且不得逾法定之30年最高限制，此即外部性界限。法院為裁
    判時，二者均不得有所踰越。在數罪併罰，有二裁判以上，
    定其應執行之刑時，固屬於法院自由裁量之事項，然仍應受
    前揭外部性界限及內部性界限之拘束（最高法院94年度台非
    字第233號判決、96年度台上字第7583號判決參照）。
四、經查：抗告人即受刑人蔡文龍因違反槍砲彈藥刀械管制條例
    等案件，先後經臺灣新北地方法院及原審法院判處如附表所
    示之刑，均經分別確定在案，且附表編號2、3各罪均係在該
    附表編號1裁判確定前所犯，有各該判決及本院被告前案紀
    錄表附卷可憑。臺灣士林地方檢察署檢察官因而向原審聲請
    定其應執行刑，經原審審核認聲請為正當，依據刑法第51條
    第5款、第7款、第50條第2項規定，定其應執行刑為有期徒
    刑8年，併科罰金25萬元，並諭知罰金易服勞役之折算標準
    ，係在各刑中之最長期有期徒刑5年6月，併科罰金20萬元以
    上，各刑合併之刑期有期徒刑10年2月（5年6月＋6月＋4年2月
    ），併科罰金30萬元（10萬元＋20萬元）以下，並諭知罰金
    如易服勞役，以1千元折算1日，合於刑法第51條第5款、第7
    款規定所定之外部界限。另審酌抗告人所犯恐嚇危害安全罪
    ，又違反槍砲彈藥刀械管制條例之罪已達2次，則原審併以
    此等犯罪之次數、情節、所犯數罪整體之非難評價而酌定其
    應執行之刑如上，並無違公平原則、比例原則及罪責相當原
    則。揆諸前開規定，原裁定並無濫用裁量權等違法或不當之
    處。抗告人猶執前詞提起抗告，指摘原裁定不當，為無理由
    ，應予駁回。
五、據上論斷，依刑事訴訟法第412條，裁定如主文。
中　　華　　民　　國　 109　　年　　6 　　月　　24　　日
                  刑事第十三庭  審判長法　官  王國棟
                                      法　官  呂煜仁
                                      法　官  許永煌
以上正本證明與原本無異。
如不服本裁定，應於收受送達後五日內向本院提出抗告狀。
                                      書記官 郭侑靜
中　　華　　民　　國　　109 　年　　6 　　月　　29　　日
附表：
編           號  1 2 3 罪           名    未經許可寄藏手槍罪     恐嚇危害安全罪 未經許可寄藏可發射子彈具殺傷力之槍枝罪 宣     告     刑  有期徒刑5 年6 月，併科罰金新臺幣10萬元，罰金如易服勞役，以新臺幣1 千元折算1日。      有期徒刑6月 有期徒刑4 年2 月，併科罰金新臺幣20萬元，罰金如易服勞役，以新臺幣1 千元折算1日 犯   罪   日  期  101年間某日至105年2月14日      105年1月27日 105年初某日至106年6月19日 偵查（自訴）機關年  度  案   號  新北地檢105年度偵字第8120號、第5369號 新北地檢105年度偵字第8120號、第5369號 士林地檢106年度偵字第9412號 最  後  事實審 法    院       新北地院         新北地院        士林地院  案    號 106年度訴緝字第38、 83號 106年度訴緝字第38、83號 106年度審訴字第709號  判決日期       106/10/18       106/10/18       107/05/09 確  定  判  決 法    院       新北地院         新北地院        士林地院  案    號 106年度訴緝字第38、 83號 106年度訴緝字第38、83號 106年度審訴字第709號  判    決確定日期       106/11/28       106/11/28       107/06/04 是否為得易科罰金之案件           否          是          否 備         註  新北地檢106年度執字第19024 號（士林地檢106年度執助字第1734號） 新北地檢106年度執字第19016 號（士林地檢106年度執助字第1735號） 士林地檢107年度執字第4150號